臺灣高等法院刑事判決
111年度上訴字第741號
上  訴  人  臺灣新北地方檢察署檢察官
被      告  游○源


上列上訴人因被告家暴傷害案件，不服臺灣新北地方法院110年
度審訴字第762號，中華民國110年11月19日第一審判決（起訴案
號：臺灣新北地方檢察署110年度偵字第11373號），提起上訴，
本院判決如下：
    主  文
上訴駁回。
    事實及理由
一、本案經本院審理結果，認第一審以被告游○源犯刑法第277條
    第1項之傷害罪，處拘役20日，如易科罰金，以新臺幣1,000
    元折算一日，認事用法及量刑均無不當，應予維持，除引用
    第一審判決書記載之犯罪事實、證據及理由（詳如附件）外
    ，並補充記載「被告於本院準備程序之自白」（見本院卷第
    54頁）為證據。
二、檢察官上訴意旨略以：被告因照料母親事宜，與告訴人發生
    爭執，竟徒手毆打告訴人，致其受有左前胸瘀傷、四肢多處
    瘀傷等傷害，足徵被告犯罪手段非輕，告訴人所受傷勢非微
    ，對其生理及心理痛苦造成重大影響，應認被告犯行所致損
    害非屬輕微。又被告雖於原審審理時，就本件傷害犯行坦承
    不諱，惟迄今未向告訴人致歉或達成和解，亦未填補告訴人
    之損害，犯後態度非屬良好。綜上，原審僅判處被告拘役20
    日之刑度，與比例原則、平等原則、量刑相當性原則不符，量
    刑過輕，無以收警惕之效，難認妥適。爰提起上訴，請求撤
    銷原判決，更為適當合法之判決等語。
三、惟按量刑判斷當否之準據，應就判決之整體觀察而為綜合考
    量，為求個案裁判之妥當性，法律賦予法院裁量之權，量刑
    輕重，係屬事實審法院得依職權自由裁量之事項，苟其量刑
    已以行為人之責任為基礎，並斟酌刑法第57條各款所列情狀
    而未逾越法定刑度，如無偏執一端，致明顯失出失入情形，
    並具妥當性及合目的性，符合罪刑相當原則，即不得遽指為
    違法。原判決關於科刑部分，業於其理由欄內具體說明其審
    酌之根據及理由，顯係基於行為人之責任為基礎，斟酌刑法
    第57條各款所列情狀而為刑之量定，既未逾越法定刑度，亦
    無偏執一端致明顯失出失入之違法或不當，核屬事實審法院
    量刑職權之適法行使，且檢察官上訴意旨所指前揭各情，均
    經原審於量刑時併予審酌，並無不當。從而，檢察官上訴仍
    執前詞指摘原審量刑過輕，並無理由，應予駁回。　
據上論斷，應依刑事訴訟法第368條、第373條，判決如主文。
本案經檢察官邱舒婕提起公訴，檢察官盧祐涵提起上訴，由檢察
官王亞樵到庭執行職務。
中　　華　　民　　國　　111 　年　　5 　　月　　12　　日
                  刑事第十五庭  審判長法  官  陳芃宇
                                      法  官  曹馨方
                                      法  官  陳勇松
以上正本證明與原本無異。
如不服本判決，應於收受送達後20日內向本院提出上訴書狀，其
未敘述上訴之理由者並得於提起上訴後20日內向本院補提理由書
（均須按他造當事人之人數附繕本）「切勿逕送上級法院」。
                                      書記官  邱紹銓
中　　華　　民　　國　　111 　年　　5 　　月　　12　　日